【裁判字號】    92,交易,228
【裁判日期】    920829
【裁判案由】    公共危險等
【裁判全文】
臺灣高雄地方法院刑事判決                        九十二年度交易字第二二八號
    公  訴  人  臺灣高雄地方法院檢察署檢察官
    被      告  乙○○
右列被告因公共危險等案件，經檢察官提起公訴（九十二年度偵字第八九三九號），
本院判決如左：
    主  文
乙○○服用酒類不能安全駕駛動力交通工具而駕駛，處有期徒刑月，如易科罰金，
以佰元折算壹日；又因過失傷害人，處有期徒刑伍月，如易科罰金，以佰元折算
壹日。應執行有期徒刑柒月，如易科罰金，以佰元折算壹日。
    事  實
一、乙○○明知服用酒類，不能安全駕駛動力交通工具即不得駕駛，竟於民國九十二
    年四月一日晚間之飲酒後，明知其受酒精之影響，駕駛技巧障礙，視覺及行為反
    應能力減低，已不能安全駕駛動力交通工具，仍騎乘車牌號ＮＳＶ─九三五號重
    型機車，沿高雄市○○區○○路由北向南方向行駛，於同日晚間八時五十分許，
    行經上開路段與港興街口，本應注意汽車駕駛人於飲酒後，呼氣之酒精濃度超過
    每公升零點二五毫克時，不得駕車，且汽車行近行人穿越道前，應減速慢行，遇
    有行人穿越時，無論有無交通警察指揮或號誌指示，均應暫停讓行人先行通過，
    以避免危險之發生，而依當時情況，並無不能注意之情形，竟疏未注意，並因酒
    醉無法集中精神，未減速慢行暫停讓行人先行通過即貿然行駛，適有甲○○○沿
    港興街南側行人穿越道由東向西方向行走，遭乙○○所騎乘之上開機車撞及，甲
    ○○○當場倒地，並因之受有頭部外傷、右脛腓骨開放性骨折、雙側下肢撕裂傷
    、雙上肢擦傷、左肩挫傷等傷害。嗣於同日晚間七時三十二分許，經前往處理之
    員警對乙○○實施酒精濃度測試結果，測得其呼氣所含酒精濃度高達每公升０．
    七四毫克，而知上情。
二、案經甲○○○訴由高雄市政府警察局小港分局移送臺灣高雄地方法院檢察署檢察
    官偵查起訴。
    理  由
一、右揭犯罪事實，業據被告乙○○於警、偵訊及本院審理時供承不諱，核與告訴人
    甲○○○於警訊時指訴之情節相符，並經證人即到場處理警員丙○○於本院審理
    時證稱明確，復有高雄市立小港醫院出具之診斷證明書、道路交通事故調查報告
    表暨現場圖、高雄市政府警察局交通大隊交通事故談話記錄表、酒精濃度測試單
    、刑法第一百八十五條之三案件測試觀察紀錄表及高雄市政府警察局舉發違反道
    路交通管理事件通知單各一紙在卷可稽，足徵被告之自白核與事實相符，自得採
    為認定之依據。
二、按刑法第一百八十五條之三所謂之「不能安全駕駛」，係抽象危險犯，並不以發
    生具體危險為必要。而依醫學實驗證明所得經驗法則，對於吐氣酒精濃度達每公
    升０．二五毫克（ＭＧ／Ｌ）以上時，將使駕駛人產生複雜之技巧障礙、駕駛能
    力變壞之行為表現，肇事比率比一般未飲酒時高出二倍，而吐氣酒精濃度達每公
    升零點五毫克（ＭＧ／Ｌ）以上時，將使駕駛人產生平衡感與判斷力障礙升高，
    肇事比率比一般未飲酒時高出十倍，甚而如吐氣酒精濃度達每公升零點七五毫克
    時，駕駛人將產生明顯酒醉、步履蹣跚之行為狀態，其肇事比率比一般高二十五
    倍，達吐氣酒精濃度達每公升一毫克時，將造成中度中毒，有步態不穩、噁心、
    嘔吐、精神混惑不清狀態（參見蔡志中著，對飲酒不能安全駕駛之執法研究，司
    法院第四十六期業務研究會講義）。本件被告酒精濃度測試結果達每公升０‧七
    四毫克，依據上開研究報告有關駕駛人酒後駕車行為表現之結論，足認被告因飲
  酒已至駕駛技巧障礙，視覺及行為反應能力減低，而達不能安全駕駛動力交通工
    具無疑。次按飲用酒類後，其吐氣所含酒精成分超過每公升零點二五毫克以上者
    ，不得駕車，又汽車行近行人穿越道前，應減速慢行，遇有行人穿越時，無論有
    無交通警察指揮或號誌指示，均應暫停讓行人先行通過，道路交通安全規則第一
    百十四條第二款及第一百零三條分別定有明文。被告騎乘機車本應注意上揭規定
    ，且依當時情形，又無不能注意之情形，乃竟疏於注意，酒醉駕車，且未暫停讓
    行人優先通過，肇事致告訴人陳李金初受傷，其有過失，至為明灼。又告訴人因
    本件車禍受有如事實欄所示之傷害，與被告之過失行為間顯有相當因果關係。本
    件事證明確，被告犯行洵堪認定。
三、核被告所為，係犯刑法第一百八十五條之三服用酒類不能安全駕駛動力交通工具
    而駕駛罪及第二百八十四條第一項前段之過失傷害罪。被告服用酒類不能安全駕
    駛動力交通工具而駕駛，且行經行人穿越道不依規定讓行人優先通行，因而駕車
    肇事致人受傷，應依道路交通管理處罰條例第八十六條第一項規定加重其刑（臺
    灣高等法院暨所屬法院八十七年法律座談會見解）。其所犯前開二罪，犯意各別
  ，行為互異，應予分論併罰。爰審酌被告素行良好，有臺灣高等法院被告全國前
    案紀錄表在卷可稽，於飲酒後酒精濃度高達每公升零點七四毫克之情況下，仍貿
    然駕車行駛，無視公眾往來安全，且未禮讓行人優先通行，情節非輕，惟念其犯
    後坦承犯行，態度良好，及告訴人所受傷勢情形，雙方尚未達成和解等一切情狀
    ，就其所犯二罪分別量處如主文所示之刑，並均諭知易科罰金之折算標準，及定
    其應執行刑，併依刑法第四十一條第二項之規定諭知易科罰金折算標準。
據上論斷，應依刑事訴訟法第二百九十九條第一項前段，道路交通管理處罰條例第八
十六條第一項，刑法第十一條前段、第一百八十五條之三、第二百八十四條第一項前
段、第四十一條第一項前段、第二項、第五十一條第五款，罰金罰鍰提高標準條例第
一條前段、第二條，判決如主文。
本案經檢察官井天博到庭執行職務。
中      華      民      國    九十二    年      八      月    廿九      日
                              臺灣高雄地方法院交通法庭
                                      審判長法  官    張世賢
                                            法  官    洪榮家
                  法  官    林韋岑
右正本證明與原本無異。
如不服本判決，應於判決送達後十日內，向本院提出上訴狀。
                                            書記官    林慧君
中    華    民    國      九十二      年      九      月      一      日
【附錄本案論罪科刑法條】
刑法第一百八十五條之三：
  服用毒品、麻醉藥品、酒類或其他相類之物，不能安全駕駛動力交通工具而駕駛者
  ，處一年以下有期徒刑、拘役或三萬元以下罰金。
刑法第二百八十四條第一項 ：
  因過失傷害人者，處六月以下有期徒刑、拘役或五百元以下罰金，致重傷者，處一
  年以下有期徒刑、拘役或五百元以下罰金。


司法院資訊處製作；財團法人民間司法改革基金會備份。
